【裁判字號】    98,訴,1260
【裁判日期】    981208
【裁判案由】    違反毒品危害防制條例
【裁判全文】
臺灣屏東地方法院刑事判決              98年度訴字第1260號
公  訴  人  臺灣屏東地方法院檢察署檢察官
被      告  甲○○
上列被告因違反毒品危害防制條例案件，經檢察官提起公訴（98
年度毒偵字第799 號），被告就被訴事實為有罪之陳述，本院裁
定行簡式審判程序，判決如下：
    主  文
甲○○施用第一級毒品，累犯，處有期徒刑玖月，扣案之第一級
毒品海洛因壹包（驗後淨重零點零陸捌公克）沒收銷燬。
    事  實
一、甲○○前於民國94年間因施用毒品案件，經臺灣高雄地方法
    院以94年度毒聲字第1345號裁定送觀察、勒戒後，認無繼續
    施用毒品傾向，於94年9 月5 日觀察、勒戒執行完畢釋放，
    由臺灣屏東地方法院檢察署檢察官以94年度毒偵字第3652號
    不起訴處分確定。另其於96年間因違反毒品危害防制條例案
    件，分別經臺灣高等法院高雄分院以96年度上訴字第1500號
    判決判處有期徒刑8 月確定；經本院以96年度簡字第775 號
    判決判處有期徒刑5 月確定；經本院以96年度訴字第1129號
    判決判處有期徒刑8 月確定，上開有期徒刑8 月、5 月、8
    月，並經本院以97年度聲字第356 號裁定減刑後應執行有期
    徒刑9 月，甫於97年7 月11日縮刑期滿執行完畢。詎甲○○
    猶不知悛悔，於觀察、勒戒執行完畢釋放後5 年內，復基於
    施用第一級毒品海洛因之犯意，於98年5 月6 日19時20分許
    ，在高雄縣鳳山市○○路3 巷2 之1 號，以將第一級毒品海
    洛因加水再以注射針筒注入體內之方式，施用第一級毒品海
    洛因1 次，嗣於98年5 月7 日14時20分許，因形跡可疑為警
    在位於屏東縣萬丹鄉○○路○段之萬丹國中前盤查而扣得第
    一級毒品海洛因1 包（驗後淨重0.068 公克），甲○○乃坦
    承施用毒品並同意採尿送驗而查獲。
二、案經屏東縣政府警察局屏東分局報請臺灣屏東地方法院檢察
    署檢察官偵查起訴。
    理  由
一、本件被告甲○○所犯係死刑、無期徒刑、最輕本刑為3 年以
    上有期徒刑以外之罪，其於準備程序中就被訴事實為有罪之
    陳述，經法官告知簡式審判程序之旨，並聽取當事人之意見
    後，本院認為適宜由受命法官獨任進行簡式審判程序。
二、上揭事實，業據被告甲○○於警詢時、偵查中及本院審理時
    坦承不諱，且被告為警所採集之尿液檢體，經送請臺灣檢驗
    科技股份有限公司以酵素免疫分析法及氣相層析質譜儀法檢
    驗，結果呈嗎啡陽性反應，有該公司濫用藥物尿液檢驗報告
    1 紙在卷足憑（見偵卷第9 頁），並有白色粉末1 包（驗後
    淨重0.068 公克）扣案可稽，而該包白色粉末經高雄市立凱
    旋醫院以化學呈色法及氣相層析質譜儀法檢驗，檢出第一級
    毒品海洛因成分，有該院濫用藥物成品檢驗鑑定書附卷可稽
    （見偵卷第10頁），堪信被告上開自白確與事實相符。又被
    告先前如事實欄所載，其於94年間因施用毒品案件，經臺灣
    高雄地方法院以94年度毒聲字第1345號裁定送觀察、勒戒後
    ，認無繼續施用毒品傾向，於94年9 月5 日觀察、勒戒執行
    完畢釋放，由臺灣屏東地方法院檢察署檢察官以94年度毒偵
    字第3652號不起訴處分確定等情，有臺灣高等法院被告前案
    紀錄表在卷足憑，本件事證已臻明確，被告於觀察、勒戒執
    行完畢釋放後5 年內，再犯本件施用第一級毒品海洛因之犯
    行洵堪認定。
三、查海洛因為毒品危害防制條例第2 條第2 項第1 款明定之第
    一級毒品，不得持有及施用，核被告甲○○所為，係犯毒品
    危害防制條例第10條第1 項之施用第一級毒品罪。其施用前
    、後持有第一級毒品海洛因之低度行為，應為其施用第一級
    毒品海洛因之高度行為所吸收，不另論罪。又被告前有如事
    實欄所示論罪科刑及執行之前科，並於97年7 月11日縮刑期
    滿執行完畢等情，有臺灣高等法院被告前案紀錄表1 份在卷
    可稽，其於受徒刑之執行完畢，5 年以內故意再犯本件有期
    徒刑以上之罪，為累犯，應依刑法第47條第1 項之規定加重
    其刑。爰審酌被告前經觀察、勒戒後，仍未戒斷其施用毒品
    之惡習，並參酌其素行狀況、犯罪之動機、目的、手段、所
    生戕害其身心情形及犯罪後坦承犯行，態度尚非惡劣等一切
    情狀，量處如主文所示之刑，以資懲儆。扣案之第一級毒品
    海洛因1 包（驗後淨重0.068 公克），係查獲之毒品，已如
    上述，爰依毒品危害防制條例第18條第1 項前段之規定，沒
    收銷燬之。
據上論斷，應依刑事訴訟法第299 條第1 項前段、第273 條之1
第1 項，毒品危害防制條例第10條第1 項、第18條第1 項前段，
刑法第11條、第47條第1 項，判決如主文。
本案經檢察官任亭到庭執行職務。
中    華    民    國    98    年    12    月    8     日
                  刑事第五庭    法  官  林家聖
以上正本證明與原本無異。
如不服本判決應於收受判決後10日內向本院提出上訴書狀，並應
敘述具體理由；其未敘述上訴理由者，應於上訴期間屆滿後20日
內向本院補提理由書（均須按他造當事人之人數附繕本）「切勿
逕送上級法院」。
中    華    民    國    98    年    12    月    8    日
                                書記官  陳蓉柔
附錄本判決論罪科刑法條全文：
毒品危害防制條例第10條
施用第一級毒品者，處六月以上五年以下有期徒刑。
施用第二級毒品者，處三年以下有期徒刑。


司法院資訊處製作；財團法人民間司法改革基金會備份。
